臺灣高雄地方法院刑事裁定
111年度單聲沒字第85號
聲  請  人  臺灣高雄地方檢察署檢察官
被      告  邱富美


上列聲請人因被告違反商標法案件，聲請宣告沒收（111年度執
聲字第632號），本院裁定如下：
    主  文
扣案如附表所示之物均沒收。
    理  由
一、聲請意旨略以：被告邱富美違反商標法案件，經檢察官為緩
    起訴處分確定，惟扣案如附表所示之物及現金新臺幣（下同
    ）769元，分屬侵害商標權之物品及被告販賣仿冒品所得，
    爰依商標法第98條、刑法第38條之1第1項前段、第40條第2
    項、刑事訴訟法第259條之1等規定，聲請單獨宣告沒收等語
    。
二、按侵害商標權、證明標章權或團體商標權之物品或文書，不
    問屬於犯罪行為人與否，沒收之。犯罪所得，屬於犯罪行為
    人者，沒收之，商標法第98條、刑法第38條之1第1項前段分
    別定有明文。又按違禁物或專科沒收之物得單獨宣告沒收。
    檢察官依第253條或第253條之1為不起訴或緩起訴之處分者
    ，對刑法第38條第2項、第3項之物及第38條之1第1項、第2
    項之犯罪所得，得單獨聲請法院宣告沒收，刑法第40條第2
    項、刑事訴訟法第259條之1亦有明定。
三、經查：
㈠、被告前於民國108年7月間起至同年11月13日止，因違反商標
    法案件，經臺灣高雄地方檢察署檢察官以109年度偵字第824
    1號為緩起訴處分確定，且緩起訴處分期滿未經撤銷等情，
    有上開緩起訴處分書、執行緩起訴處分命令通知書及報告書
    附卷可憑。又前開案件扣得如附表編號1至12所示之物，經
    鑑定結果確係仿冒日商森克斯股份有限公司Sumikkogurashi
    （角落小夥伴）及Rilakkuma（拉拉熊）商標、美商第四章
    股份有限公司Supreme商標、日商連股份有限公司「熊大、
    兔兔、莎莉」商標、日商三麗鷗股份有限公司「Hello Kitt
    y」、「gudetama（蛋黃哥）」商標之物品，有圓創品牌股
    份有限公司出具之SAN-X鑑定報告書1份、美商第四章股份有
    限公司出具之鑑定意見書2份、萬國法律事務所出具之侵害
    商標權真仿品比對報告2份（見警卷第101頁、第105至110頁
    、第125頁、第147頁）在卷可稽，堪認前開扣案物確屬侵害
    商標權之物品，依商標法第98條之規定，不問屬於犯罪行為
    人與否皆應沒收之。
㈡、扣案如附表編號13所示之現金769元，係被告因販賣仿冒商標
    商品及因員警基於蒐證目的而販賣仿冒商標商品所獲之犯罪
    所得，業據其於警詢時供承在卷（見警卷第4至5頁），並將
    該等款項交警扣押，有內政部警政署保安警察第二總隊刑事
    警察大隊扣押筆錄及扣押物品目錄表各1份（見警卷第9至12
    頁）附卷可憑。是該筆扣案現金769元，應依刑法第38條之1
    第1項前段規定宣告沒收（依刑法第38條之3規定意旨，仍不
    影響權利人原來可以主張之權利）。
㈢、從而，聲請人所為聲請，均屬有據，應予准許。
據上論斷，應依刑事訴訟法第455條之36第2項、第259條之1，商
標法第98條，刑法第38條之1第1項前段、第40條第2項，裁定如
主文。
中　　華　　民　　國　　111 　年　　8 　　月　　8 　　日
　　　　　　　　　刑事第十四庭  法　官　呂明燕
以上正本證明與原本無異。
如不服本裁定，應於收受送達後5 日內向本院提出抗告狀。
中　　華　　民　　國　　111 　年　　8 　　月　　8 　　日
　　　　　　　　　　　　　　　　書記官　李宗諺　　　　
附表：
編號 扣案商品名稱 數量 1　 仿冒日商森克斯股份有限公司Sumikkogurashi（角落小夥伴）商標之手提袋 47件 2 仿冒日商森克斯股份有限公司Sumikkogurashi（角落小夥伴）商標之筆袋 2件 3 仿冒日商森克斯股份有限公司Sumikkogurashi（角落小夥伴）商標之零錢包 5件 4 仿冒日商森克斯股份有限公司Sumikkogurashi（角落小夥伴）商標之後背包 25件 5 仿冒美商第四章股份有限公司Supreme商標之腰包 41件 (含警方蒐證購得1件) 6 仿冒美商第四章股份有限公司Supreme商標之後背包 4件 7 仿冒日商連股份有限公司熊大商標之袋子 2件 8 仿冒日商連股份有限公司熊大商標之後背包 1件 9 仿冒日商連股份有限公司熊大商標之零錢包 1件 10 仿冒日商三麗鷗股份有限公司gudetama（蛋黃哥）商標之零錢包 1件 11 仿冒日商森克斯股份有限公司Rilakkuma（拉拉熊）商標之袋子 1件 12 仿冒日商三麗鷗股份有限公司Hello Kitty商標之指環扣 16件 13 犯罪所得 769元